臺灣宜蘭地方法院交通事件裁定　　　　　96年度交聲字第65號
移送　機關　交通部公路總局臺北區監理所宜蘭監理站
異　議　人　甲○○
上列受處分人因違反道路交通管理處罰條例案件，對於交通部公
路總局臺北區監理所宜蘭監理站中華民國96年3月16日所為之宜
監字第裁43-QZ0000000號裁決處分，聲明異議，本院裁定如下：
    主  文
異議駁回。
    理  由
一、原處分機關係以：異議人甲○○於民國95年5月7日16時41分
    ，駕駛車牌號碼HS-0580號自用小客車，停放在宜蘭縣宜蘭
    市○○路○段，因在道路收費停車處所停車，未依規定繳費
    ，經宜蘭縣警察局以催繳通知單第7833號催繳，逾期仍未繳
    納，乃掣單舉發。嗣經原處分機關依道路交通管理處罰條例
    第56條第2項之規定，裁處新臺幣（下同）300元罰鍰。
二、聲明異議意旨略以：異議人並未收受路邊停車催繳通知單，
    且異議人住所之管理人員會代收文件，顯無寄存送達之必要
    ，為此聲明異議，請求撤銷原處分等語。
三、按違反道路交通管理事件統一裁罰基準及處理細則第5條規
    定：「處理違反道路交通管理事件，有關文書送達之程序，
    依行政程序法之規定。」而行政程序法第72條第1項前段規
    定：「送達，於應受送達人之住居所、事務所或營業所為之
    。」；行政程序法第73第1項規定：「於送達處所不獲會晤
    應受送達人時，得將文書付與有辨別事理能力之同居人、受
    僱人或應送達處所之接收郵件人員。」；行政程序法第74條
    第1項、第2項規定：「送達，不能依前3條規定為之者，得
    將文書寄存送達地之地方自治或警察機關，並作送達通知書
    兩份，一份黏貼於應受送達人住居所、事務所、營業所或其
    就業處所門首，另一份交由鄰居轉交或置於該送達處所信箱
    或其他適當位置，以為送達。前項情形，由郵政機關為送達
    者，得將文書寄存於送達地之郵政機關。」次按行政機關或
    郵政機關依行政程序法第74條條第1項規定為送達者，如於
    應受送達處所確已完成文書寄存於送達地之地方自治、警察
    機關或郵政機關（限郵務人員送達適用），並製作送達通知
    書二份，一份黏貼於送達處所之門首，另一份交由鄰居轉交
    或置於送達處所信箱或其他適當位置時，無論應受送達人實
    際上於何時受領文書，均以寄存之日視為收受送達之日期，
    而發生送達效力。次按道路交通管理處罰條例第56條第2項
    規定：「汽車駕駛人在道路收費停車處所停車，未依規定繳
    費，主管機關應書面通知駕駛人於7日內補繳，並收取必要
    之工本費用，逾期再不繳納，處300元罰鍰。」
四、經查：
（一）本件異議人之住所地係在宜蘭縣頭城鎮○○路24號7樓，
      此有法務部戶役政連結作業系統異議人之個人基本資料、
      遷徙紀錄資料各1份在卷可參。而宜蘭縣警察局之催繳通
      知單第7833號，業由郵務人員送達異議人上開住所投遞2
      次，不獲會晤異議人與有辨別事理能力之同居人、受僱人
      或應送達處所之接收郵件人員，乃於95年7月6日，將該通
      知單寄存於頭城郵局，並製作送達通知書二份，一份黏貼
      於上開住所之門首，另一份置於上開住所信箱或其他適當
      位置，寄存期間無人領取，於95年10月20日退回宜蘭縣警
      察局。嗣宜蘭縣警察局交通隊因異議人逾期未依規定補繳
      停車費，遂於95年10月23日製作宜警交字第QZ0000000號
      舉發違反道路交通管理事件通知單，送交郵務人員於95年
      11月27日送達異議人上開住所，亦不獲會晤異議人與有辨
      別事理能力之同居人、受僱人或應送達處所之接收郵件人
      員，乃將該通知單寄存於頭城郵局，並製作送達通知書二
      份，一份黏貼於上開住所之門首，另一份置於上開住所信
      箱或其他適當位置，此有宜蘭縣警察局96年2月13日警交
      字第0961004027號函1份、中華郵政股份有限公司宜蘭郵
      局96年2月7日宜郵字第0965000152號函1份、宜蘭縣警察
      局95年10月23日宜警交字第QZ0000000號舉發違反道路交
      通管理事件通知單1份、宜蘭縣警察局交通隊送達證書2份
      附卷可證，則依上開規定及說明，其已生合法送達之效力
      。故異議人仍辯稱：未合法收受該催繳通知單等語，自不
      足採。
（二）綜上證據，異議人仍執前詞置辯，顯然不足採信。異議人
      既然有上開違規之事實，原處分機關據以援引道路交通管
      理處罰條例第56條第2項之規定，裁處300元罰鍰，於法並
      無不當，本件異議為無理由，應予駁回。
五、據上論斷，應依道路交通管理處罰條例第87條第2項、道路
    交通案件處理辦法第19條，裁定如主文。
中　　華　　民　　國　　96　　年　　 3　　月　　30　　日
                         臺灣宜蘭地方法院交通法庭
                                 法  官　蘇錦秀
以上正本證明與原本無異。
如不服本裁定，應於裁定送達後5日內向本院提出抗告狀。（需
附繕本）
                                 書記官　葉瑩庭
中　　華　　民　　國　　96　　年　　4 　　月　　2 　　日
